# 新金融工具准则下对合伙企业的投资

提问人：Ryan_q 时间：2020-07-19 18:09:00
@chenyiwei，陈版主，现有一问题如下：
公司经营范围为：教育行业，现公司对外投资一合伙企业（公司属LP）
合伙企业的设立目的：该合伙企业对外股权投资与本企业相关的行业（教育行业）
投资对象范围：教育行业公司
由于投资企业均为初创型企业，对目前新金融工具准则下以FVTPL核算，后续计量问题困难在于：被投资单位均为初创型企业，其公允价值变动很大（增大），公司出于谨慎性要求，在证实未出现减值迹象时，尽可能想以成本法核算，故引申“其他权益工具投资”项目。
请教陈版主：
企业持有的合伙企业份额在合伙企业中能够被认定为权益工具，是否就可以将其指定为其他权益工具投资。
若可以，应当参照什么规定进行适用？

回答人：chenyiwei
不是“企业持有的合伙企业份额在合伙企业中能够被认定为权益工具，是否就可以将其指定为其他权益工具投资”，而是必须确保其对该合伙企业而言符合《企业会计准则第 37 号——金融工具列报》中的“权益工具”定义，而不是符合金融负债定义，而被按照该准则第三章规定在其发行方自身报表中被人为指定的权益项目。
合伙企业的权益满足权益工具条件的可能性不大，主要问题是大部分合伙企业都是有限寿命主体，或者约定只要从投资项目取得现金就必须向合伙人分配，或者合伙人有权单方面退伙等。
相应地，合伙企业权益被指定为FVOCI权益工具投资（其他权益工具投资）的可能性不大。

提问人：Ryan_q 时间：2020-07-20 09:38:00
@chenyiwei，感谢陈版主的回复，关于合伙企业计入FVTPL的后续问题：如上所述，由于均为初创型公司，尽管投资公司均未出现明显盈利，但由于VC普遍看好初创型前景，融资估值较大，该估值金额是否合理？可能是几千万的公允价值变动，若不合理？应当采用何种后续计量方式？

回答人：chenyiwei
该估值也是市场行为，很难说不合理，特别是如果涉及股份支付，此时的估值还是确定授予日公允价值的最主要参考依据。但也不排除可能需就对赌条款等特殊条款的影响作出一定调整。